【裁判字號】    99,易,3208
【裁判日期】    991221
【裁判案由】    毒品危害防制條例
【裁判全文】
臺灣板橋地方法院刑事判決              99年度易字第3208號
公  訴  人  臺灣板橋地方法院檢察署檢察官
被      告  鄭國煒
上列被告因違反毒品危害防制條例案件，經檢察官提起公訴（99
年度毒偵字第7280號），本院判決如下：
    主  文
鄭國煒施用第二級毒品，處有期徒刑陸月，如易科罰金，以新臺
幣壹仟元折算壹日。
扣案包裝袋壹個，沒收，其內之甲基安非他命（驗餘淨重零點
壹壹捌公克），沒收銷燬，吸食器壹組、玻璃球壹個，均沒收。
    事  實
一、鄭國煒曾因施用毒品案件，於民國（下同）96年4 月30日，
    經臺灣臺北地方法院以96年度毒聲字第249 號裁定送觀察、
    勒戒後，因認無繼續施用毒品之傾向，於96年9 月10日釋放
    ，並於96年9 月11日，經臺灣臺北地方法院檢察署檢察官以
    96年度毒偵字第568 號為不起訴處分確定；又因違反毒品危
    害防制條例案件，於96年8 月8 日，經本院以96年度簡字第
    5044號刑事簡易判決判處拘役30日，96年8 月30日判決確定
    ，96年10月18日，因易科罰金執行完畢；又因違反毒品危害
    防制條例案件，於98年6 月18日，經臺灣士林地方法院以98
    年度審易字第759 號刑事判決判處有期徒刑5 月，緩刑3 年
    ，緩刑期間交付保護管束，98年7 月10日判決確定。詎其猶
    不知悔悟，於緩刑期間及前開觀察、勒戒執行完畢釋放後，
    5 年內之99年9 月12日10時許，在臺北縣三重市○○路附近
    ，以自製之吸食器施用第二級毒品甲基安非他命1 次。迨同
    日15時許，為警於臺北縣三重市○○○路288 號251 室查獲
    ，並扣得鄭國煒所有之甲基安非他命1 包（原淨重0.312 公
    克，驗餘淨重0.3118公克）及吸食器1 組、玻璃球1 個，又
    經採集其尿液檢體送驗，結果呈安非他命類陽性反應，乃偵
    悉上情。
二、案經臺北縣政府警察局三重分局移送臺灣板橋地方法院檢察
    署檢察官偵查起訴。
    理  由
一、訊據被告鄭國煒坦承上開犯罪事實，又被告於前開時、地經
    警查獲後採集之尿液檢體經檢驗，結果呈安非他命類陽性反
    應，此有臺北縣政府警察局三重分局查獲毒品案件被移送者
    姓名、代碼對照表、台灣檢驗科技股份有限公司於99年9 月
    27日出具之濫用藥物檢驗報告各1 紙（見臺灣板橋地方法院
    檢察署99年度毒偵字第7280號卷第15頁、第36頁）附卷足憑
    ，且有扣案甲基安非他命1 包〈原淨重0.312 公克，驗餘淨
    重0.3118公克〉（鑑驗結果見臺灣板橋地方法院檢察署99年
    度毒偵字第7280號卷第40頁之交通部民用航空局航空醫務中
    心毒品鑑定書〈99年10月6 日航藥鑑字第0996222 號〉）及
    吸食器1 組、玻璃球1 個足資佐證，堪認被告前開施用第二
    級毒品甲基安非他命之自白與事實相符。查被告曾因施用毒
    品案件，於96年4 月30日，經臺灣臺北地方法院以96年度毒
    聲字第249 號裁定送觀察、勒戒後，因認無繼續施用毒品之
    傾向，於96年9 月10日釋放，並於96年9 月11日，經臺灣臺
    北地方法院檢察署檢察官以96年度毒偵字第568 號為不起訴
    處分確定，此有臺灣高等法院被告前案紀錄表1 份附卷足憑
    ，其於觀察、勒戒執行完畢釋放後，5 年內再犯本案施用第
    二級毒品甲基安非他命之罪，核與毒品危害防制條例第23條
    第2 項之規定相符。
二、從而，本案事證已臻明確，被告犯行洵堪認定，自應依法論
    科。
三、核被告鄭國煒所為，係犯毒品危害防制條例第10條第2 項之
    施用第二級毒品罪。被告施用前、後持有第二級毒品甲基安
    非他命之低度行為為其施用之高度行為所吸收而不另論罪。
    爰審酌被告曾因違反毒品危害防制條例案件，於96年8 月8
    日，經本院以96年度簡字第5044號刑事簡易判決判處拘役30
    日，96年8 月30日判決確定，96年10月18日，因易科罰金執
    行完畢；又因違反毒品危害防制條例案件，於98年6 月18日
    ，經臺灣士林地方法院以98年度審易字第759 號刑事判決判
    處有期徒刑5 月，緩刑3 年，緩刑期間交付保護管束，98年
    7 月10日判決確定（見卷附臺灣高等法院被告前案紀錄表）
    ，竟不知心生警惕，於緩刑期間仍為本案施用毒品之犯行，
    足以戕害其身心，滋生其他犯罪，惡化治安，嚴重損及公益
    ，顯見其不思悔悟，惟考量施用毒品行為於本質上係屬自我
    戕害行為，反社會性之程度應屬較低及其犯罪後坦承犯行，
    態度尚佳等一切情狀，量處如主文所示之刑，並諭知如易科
    罰金之折算標準。
四、扣案之甲基安非他命（驗餘淨重0.3118公克），係本案查獲
    之毒品，不問屬於犯人與否，應依毒品危害防制條例第18條
    第1 項前段之規定，均宣告沒收銷燬；又扣案吸食器1 組、
    玻璃球1 個，係供被告為本案犯罪所用之物，而包裝上開甲
    基安非他命之包裝袋1 個，足認係用於包裹毒品，防其裸露
    、潮濕，便於攜帶施用，且均係被告所有，業據其供明無訛
    ，爰依刑法第38條第1 項第2 款之規定均宣告沒收。
據上論斷，應依刑事訴訟法第299 條第1 項前段，毒品危害防制
條例第10條第2 項、第23條第2 項、第18條第1 項前段，刑法第
11條前段、第41條第1 項前段、第38條第1 項第2 款，判決如主
文。
本案經檢察官陳怡親到庭執行職務。
中    華    民    國    99    年   12     月    21    日
                  刑事第八庭  法  官  陳鴻清
以上正本證明與原本無異。
如不服本判決，應於判決送達後10日內敘明上訴理由，向本院提
出上訴狀 (應附繕本) ，上訴於臺灣高等法院。其未敘述上訴理
由者，應於上訴期間屆滿後20日內向本院補提理由書「切勿逕送
上級法院」。
                              書記官  黃頌棻
中    華    民    國    99    年    12    月    21    日
附錄本案論罪科刑法條全文：
施用第一級毒品者，處六月以上五年以下有期徒刑。
施用第二級毒品者，處三年以下有期徒刑。

司法院資訊處製作；財團法人民間司法改革基金會備份。
